---
title: "intro"
author: "Yifei Zhu"
date: "2023-12-08"
output: rmarkdown::html_vignette
vignette: >
  %\VignetteIndexEntry{intro}
  %\VignetteEngine{knitr::rmarkdown}
  %\VignetteEncoding{UTF-8}
---

# 1、功能介绍

我的R包可以通过EM、SVD、KNN和RandomForest这4种不同的方法对一个含有缺失数据的数据集进行填补，并比较它们的计算速度。

# 2、R包中的函数介绍

## 1、Rcpp函数em_impute()和R函数em_impute()

这两个函数实现了一个基于 EM 算法的填充方法。它首先使用均值填充缺失值，然后计算已知值的协方差矩阵，再使用这个协方差矩阵与已有的观测值来预测缺失值，通过迭代优化填补，直到数据填充趋于稳定（收敛）。

## 2、R函数svd_impute()

这个函数利用奇异值分解（SVD）和矩阵重构的思想，通过迭代过程填补矩阵中的缺失数据。每次迭代通过对矩阵进行低秩近似，逐步优化缺失值的估计，直到填补结果稳定。

## 3、R函数knn_impute()和R函数random-forest_impute()

这两个函数直接利用了VIM和missForest这两个R包。

## 4、R函数compare_imputation()

这个函数利用microbenchmark包，比较了以上四种方法的运行时间。

# 3、R包功能示范

数据产生：

```{r}

set.seed(123)
n <- 200
x1 <- rnorm(n, mean = 5, sd = 2)#服从正态分布
x2 <- runif(n, min = 0, max = 10)#服从均匀分布
x3 <- rexp(n, rate = 1)#服从指数分布
data_full <- as.matrix(data.frame(x1 = x1, x2 = x2, x3 = x3))
data_with_na<-data_full
data_with_na[sample(1:(3*n), 3*n*0.1)] <- NA #以0.1的缺失率对原始数据做随机缺失处理
```

比较运行时间：

```{r}
library(SA24204177)
print(compare_imputation(data_with_na))
```

比较RMSE：

```{r}

rmse<-function(A_full,A_imputed){
  squared_diffs <- (A_full - A_imputed)^2
  mean_squared_diff <- mean(squared_diffs)
  rmse <- sqrt(mean_squared_diff)
  return(rmse)
}
  em_imputed <- as.matrix(em_impute(data_with_na))
  rf_imputed <- as.matrix(random_forest_impute(data_with_na))
  svd_imputed <- as.matrix(svd_impute(data_with_na))
  knn_imputed <- as.matrix(knn_impute(data_with_na))

list(
  EM=rmse(data_full,em_imputed),
  randomForest=rmse(data_full,rf_imputed),
  SVD=rmse(data_full,svd_imputed),
  KNN=rmse(data_full,knn_imputed)
)

```


